臺灣板橋地方法院民事裁定　　　　　　99年度司家他字第56號
相　對　人
即　原　告　劉林蔭
訴訟代理人　陳麗玢律師
相　對　人
即　被　告　許瑞微
　　　　　　許水
　　　　　　許坪和
　　　　　　許樹汝
　　　　　　許美珠
　　　　　　許金煌
上列當事人間請求給付扶養費事件，本院依職權確定訴訟費用額
，裁定如下：
    主    文
相對人即被告許金煌應向本院繳納訴訟費用確定為新臺幣壹仟柒
佰肆拾參元。
相對人即被告許瑞微、許水、許坪和、許樹汝應分別向本院繳
納訴訟費用確定為新台幣參仟柒佰零肆元。
相對人即被告許美珠應向本院繳納訴訟費用確定為新台幣壹仟陸
佰參拾肆元。
相對人即原告劉林蔭應向本院繳納訴訟費用確定為新台幣貳萬柒
仟肆佰捌拾元。
    理    由
一、按經准予訴訟救助者，於終局判決確定或訴訟不經裁判而終
    結後，第一審受訴法院應依職權以裁定確定訴訟費用額，向
    應負擔訴訟費用之當事人徵收之；其因訴訟救助暫免而應由
    受救助人負擔之訴訟費用，並得向具保證書人為強制執行，
    民事訴訟法第114 條第1 項前段定有明文。
二、經查：本件相對人即原告劉林蔭向本院對相對人即被告許瑞
    微、許水、許坪和、許樹汝、許美珠、許金煌等提起請求
    給付扶養費事件，經本院於民國98年11月13日以98年度家救
    字第150 號裁定，准對原告予以訴訟救助，暫免其應預納之
    裁判費及其他訴訟費用；嗣本院以98年度家訴字第161 號判
    決訴訟費用由被告許美珠負擔百分之75、被告許金煌負擔百
    分之8 ，其餘部分百分之17由被告許瑞微、許水、許坪和
    、許樹汝負擔。其中被告許美珠部分上訴，並經臺灣高等法
    院99年度家上易字第18號民事判決確定在案。另第二審訴訟
    費用已由相對人即被告許美珠預納，故該部分無庸列入計算
    。揆諸首揭條文規定，自應由本院依職權以裁定確定並向原
    告及被告徵收應負擔之訴訟費用。經依職權調取上開案卷審
    查後，查本件：
（一）關於相對人即原告原起訴時訴之聲明為請求被告許瑞微、
      許水、許坪和、許樹汝、許美珠、許金煌6 人應分別自
      98 年10 月起至原告死亡之日止，按月給付原告扶養費新
      台幣（以下同）5,000 元。查：依98年台灣省女性簡易生
      命表，其中81歲女性平均餘命約為9.42年（約9 年5 個月
      ），次依原告（17年2 月23日生）於起訴時為81歲，按上
      開平均餘命計算，原告得請求給付9 年5 個月即113 個月
      之扶養費，經核原訴訟標的金額為5,000 元x6人x113 個
      月＝3,390,000 元，應徵收第一審訴訟費用34,561元。
（二）嗣後，相對人即原告變更訴之聲明，減縮對相對人即被告
      許瑞微、許水、許坪和、許樹汝訴之聲明為分別按月給
      付原告扶養費750 元；減縮對相對人即被告許金煌訴之聲
      明為按月給付原告扶養費1,500 元；擴張對相對人即被告
      許美珠訴之聲明為按月給付原告扶養費14,000元。合計相
      對人即原告變更請求訴之聲明後，訴訟標的金額為相對人
      即被告合計應按月給付相對人即原告新台幣18,500元（計
      算式：750x4+1,500+14,000）。故原告變更訴之聲明後，
      經核變更訴之聲明後之訴訟標的金額合計為18,500元x113
      個月＝2,090,500 元，應徵收第一審訴訟費用21,790元。
（二）本件相對人即原告於本院99年1 月21日言詞辯論中減縮應
      受判決事項之聲明為：「許金煌應按月給付原告扶養費新
      台幣1,500 元、其餘被告按月各給付原告扶養費新台幣
      750 元」，依民事訴訟法第83條第1 項規定，應由原告自
      行負擔，原告減縮訴之聲明者，實質上與部分撤回無異，
      該部分應徵之裁判費應由原告負擔，且無退還裁判費之問
      題，臺灣高等法院96年度抗字第1847號裁定意旨足茲參照
      。故相對人即原告劉林蔭因變更訴之聲明，依前揭法律規
      定，減縮聲明部分，訴訟費用應由相對人即原告自行負擔
      。故對人即原告應負擔減縮部分之訴訟費用為新台幣12,
      771 元（計算式：34,561-21,790 ）
（三）本件相對人即被告許瑞微、許水、許坪和、許樹汝、許
      金煌等5 人對本案皆未提起上訴、附帶上訴，故上開5 人
      之第一審訴訟費用已先確定。是訴之聲明減縮後，上開相
      對人即被告5 人應負擔之訴訟費用說明如下：
    1.許金煌部分：應負擔第一審之訴訟費用為百分之8 ，即新
      台幣1,743 元（計算式：21,790 x8%，小數點以下四捨五
      入）。
    2.許瑞微、許水、許坪和、許樹汝部分：應負擔第一審之
      訴訟費用為百分之17，即新台幣3,704 元（計算式：21,
      790 x17%，小數點以下四捨五入）。
（四）另，相對人即原告劉林蔭擴張對相對人即被告許美珠應受
      判決事項之聲明為：「被告許美珠應按月給付原告扶養費
      新台幣14,000元」，此有本院99年1 月21日言詞辯論筆錄
      在卷可參。且相對人即被告許美珠因不服原裁定，向臺灣
      高等法院提起上訴，經臺灣高等法院99年度家上易字第18
      號民事判決確定，相對人即許美珠第一審原應負擔之訴訟
      費用部分，由相對人即被告許美珠負擔十分之一、相對人
      即原告劉林蔭負擔十分之九。亦即第一審原相對人即被告
      許美珠應負擔之訴訟費用為新台幣16,343元（計算式：21
      790x75 %，小數點以下四捨五入），經第二審確定後，相
      對人即被告許美珠應負擔該部分訴訟費用十分之一，即新
      台幣1,634 元；其餘由相對人即原告劉林蔭負擔，即新台
      幣14,709 元。
（五）綜上，相對人即原告劉林蔭合計應負擔之訴訟費用為第一
      審減縮部分，及第一審原應由相對人即被告許美珠負擔訴
      訟費用之十分之九。故相對人即原告劉林蔭應負擔之訴訟
      費用為新台幣27,480元（計算式：12,771+14,709 ）。
三、依民事訴訟法第114 條第1 項前段，裁定如主文。
四、如不服本裁定，應於裁定送達後10日內，以書狀向司法事務
    官提出異議。
中    華    民    國  100     年    1     月    21    日
                        家事法庭    司法事務官  朱曉娟